---
title: "Hip-Hop-2020-Codebuch"
author: "eh044, ih041, mr195, th136, dr083"
date: "Sommersemester 2021, Abgabe 04. Mai 2021"
---

```{r Gesamtnetzwerk erstellen, fig.high=9, fig.width=16, message=FALSE, warning=FALSE, include=FALSE, paged.print=TRUE}
library(tidyverse)
library(igraph)

# Einlesen der Edge- und Nodelist

el <- read.csv("https://raw.githubusercontent.com/timonhe99/Hip-Hop-2020/main/Hip-Hop-2020-Edgelist.csv", header=T, as.is=T, sep = ",")
nodes <- read.csv("https://raw.githubusercontent.com/timonhe99/Hip-Hop-2020/main/Hip-Hop-2020-Nodelist.csv", header=T, as.is=T, sep = ",")

# Matrix erstellen
edgematrix <-as.matrix(el)

# Zusammenführen von Edge- und Nodelist als igraph-Objekt

h <- graph_from_data_frame(d=edgematrix, vertices=nodes, directed=F)

# Visualisierung des Gesamtnetzwerks
plot(h)

```

## Codebuch
[Codebuch](https://github.com/hdm-crpr/226305/blob/master/data/crpr2/codebuch.md)
```{r Übersicht Netzwerkattribute}
list.vertex.attributes(h)
# vertex.attributes(h)
list.edge.attributes(h)
# edge.attributes(h)
```

Das Netzwerk hat nach dem [Codebuch](https://github.com/timonhe99/Hip-Hop-2020/blob/main/Hip-Hop-2020-Codebuch.csv) folgende Attribute:

__Vertex-Attribute__

* id: Ersten drei Buchstaben des Namen
* name: Name des Knotens (Künstler:in oder Label)
* sex: 1= männlich, 2= weiblich
* type: Unterschiedung zwischen 1= Künstler:in, 2= Tochter-Label, 3= Mutter-Label, 4= Major-Label
* personalrank: Persönlicher Rang der Hip-Hop-Künstler:in nach 1. Anzahl der Singles in den Top 100 (Charts), 2. Höchste Platzierung in den Top 100 (Highest rank), 3. Anzahl Auszeichnungen (awards), 4. Anzahl Instagram-Follower (fans)
* charts: Anzahl der Singles in den MTV Top 100 Jahrescharts 2020
* highestrank: Höchste Platzierung des:der Künstlers:in/Labels in den MTV Top 100 Jahrescharts 2020
* awardgold: Anzahl der Gold-Auszeichnungen für den:die Künstler:in/das Label im Jahr 2020
* awardplatin: Anzahl der Platin-Auszeichnungen für den:die Künstler:in/das Label im Jahr 2020
* awarddiamond: Anzahl der Diamond-Auszeichnungen für den:die Künstler:in/das Label im Jahr 2020
* fans: Definiert die Anzahl der Follower des:der Künstlers:in/Labels auf Instagram (gemessen im Februar 2021).
n/a= kein Instagram-Account, 1= 0 bis 100.000, 2= 100.001 bis 500.000, 3= 500.001 bis 1.000.000, 4= 1.000.001 bis 2.000.000, 5= alles höher als 2.000.000
* contract: Definiert das Major-Label, welchem der:die Künstler:in/das Label direkt oder indirekt zuzuordnen ist.
1= Sony, 2= Warner, 3= Universal, 4= keine Zuordnung zu Major-Label

__Edge-Attribute__

* relationship: 1= gemeinsame Single von Künstler:innen, 2= gemeinsames Album von Künstler:innen, 3= Künstler:in & Tochter-Label, 4= Künstler:in & Mutter-Label, 5= Künstler:in & Major-Label, 6= Tochter-Label & Mutter-Label, 7= Tochter-Label & Major-Label, 8= Mutter-Label & Major-Label 
* weight: 1= einfach, 2= mittel, 3= stark ausgeprägte Beziehung
